【裁判字號】    99,交聲,1085
【裁判日期】    991112
【裁判案由】    聲明異議
【裁判全文】
臺灣彰化地方法院交通事件裁定        99年度交聲字第1085號
原處分機關  交通部公路總局臺中區監理所彰化監理站
異  議  人
即受處分人  甲○○
上列受處分人因違反道路交通管理處罰條例案件，對於交通部公
路總局臺中區監理所彰化監理站民國99年10月4日所為之處分（
彰監4字第裁64-I00000000號裁決書）聲明異議，本院裁定如下
：
    主  文
異議駁回。
    理  由
一、按道路交通管理處罰條例第12條：「（第一項）汽車有下列
    情形之一者，處汽車所有人新臺幣3600元以上10800元以下
    罰鍰，並禁止其行駛：...四、使用吊銷、註銷之牌照行駛
    。（第二項）前項第1款中屬未依公路法規定取得安全審驗
    合格證明，及第2款、第9款之車輛並沒入之；第3款、第4
    款之牌照扣繳之；第5款至第7款之牌照吊銷之。（第三項）
    第1項第4款、第6款及第8款之汽車當場移置保管，並通知汽
    車所有人限期領回之。」。又按受處分人不服修正前道路交
    通管理處罰條例第8條所定主管機關所為之處罰者，得於接
    到裁決書之翌日起20日內，向管轄地方法院聲明異議，道路
    交通管理處罰條例第87條第1項定有明文。道路交通異議案
    件，當事人非居住於處罰機關所在之鄉、鎮、市，但居住於
    受理聲明異議案件法院之管轄區域者，依法院訴訟當事人在
    途期間標準第4條之規定，應依同標準第2條第1款中之地方
    法院在途期間欄所載日數，扣除在途期間。又送達，於應受
    送達人之住居所、事務所或營業所為之。但在行政機關辦公
    處所或他處會晤應受送達人時，得於會晤處所為之；送達，
    不能依前2條規定為之者，得將文書寄存送達地之地方自治
    或警察機關，並作送達通知書2份，1份黏貼於應受送達人住
    居所、事務所、營業所或其就業處所門首，另1份交由鄰居
    轉交或置於該送達處所信箱或其他適當位置，以為送達，行
    政程序法第72條第1項、第74條第1項分別定有明文。
二、聲明異議意旨略以：伊因長期於大陸工作，每年回台僅2至3
    次，並未接到前次車輛驗車通知且亦無接獲郵局領取通知單
    ；而伊因不知前次違規已被註銷牌照，致有本次彰監4字第
    裁64-I00000000號使用註銷之牌照行駛之處分等語而提出
    本件異議, 爰請求撤銷原處分等語。
三、經查：本件異議人即受處分人甲○○駕駛車牌號碼QT-4001
    號自小客車，於99年10月3日12時25分，在彰化市○○路與
    建國南路路口，因「使用註銷之牌照行駛公路」為警掣單當
    場舉發之違規情事，此為受處分人於聲明異議狀所不爭執，
    並有彰化縣警察局舉發違反道路交通管理事件通知單1紙在
    卷可稽。再查受處分人遭逕行註銷牌照之理由，乃因其於97
    年2月19日10時36分許，因「不依限期參加定期檢驗」，為
    警舉發後，由交通部公路總局台中區監理所彰化監理站開立
    彰監4字第裁00-000000000號裁決書，命其應於97年10月17
    日前繳納1400元之罰鍰，並註銷牌照，且該裁決書於97年9
    月22日交由郵政機關送達至受處分人之戶籍地為送達，因未
    獲會晤應受送達人本人，亦無受領文書之同居人、受僱人或
    應受送達處所接收郵件人員，已將該送達文書寄存於秀水郵
    局，並作送達通知書2份，1份黏貼於應受送達人門首，1份
    置於該受送達處所信箱或其他適當位置，以為送達，此有原
    處分機關函覆之裁決書及送達證書影本附卷可憑，堪認原處
    分機關之裁決書業已符合行政程序法第74條規定為寄存送達
    。受處分人雖陳稱其因長期於大陸工作並未居住該送達處所
    致未獲悉前揭文書云云。然受處分人迄今仍設籍於上開住所
    地址，亦無任何遷址之紀錄，此有法務部戶役政連結作業系
    統個人基本資料1份在卷可佐，受處分人顯無廢止該址為住
    所之意思至明，則原處分機關據此送達裁決書，於法並無不
    符。綜上所述，原處分機關以受處分人在註銷牌照後使用註
    銷之牌照行駛為由，依道路交通管理處罰條例第12條第1項
    第4款及第2項之規定裁處罰鍰5,400元，並牌照扣繳，即無
    不當，本件異議為無理由，應予駁回。
四、據上論斷，應依道路交通案件處理辦法第19條，裁定如主文
    。
中    華    民    國    99    年    11    月  12      日
                  交通法庭            法  官  葉明松
以上正本證明與原本無異。
如不服本裁定，應於送達後五日內，向本院提出抗告狀（須附繕
本）。
中    華    民    國    99    年    11    月  12      日
                                      書記官  施秀青

司法院資訊處製作；財團法人民間司法改革基金會備份。
